【裁判字號】    89,上易,191
【裁判日期】    890229
【裁判案由】    毀損
【裁判全文】
臺灣高等法院刑事判決                            八十九年度上易字第一九一號
    上  訴  人
    即  被  告  甲○○
右上訴人因毀損案件，不服臺灣板橋地方法院八十八年度易字第四一八三號，中華民
國八十八年十二月十五日第一審判決（起訴案號：臺灣板橋地方法院檢察署八十八年
度偵字第一三八二九號），提起上訴，本院判決如左：
    主      文
原判決撤銷。
甲○○損壞他人之大門鑰匙孔、對講機之按鈕，足以生損害於他人，處拘役拾日，
如易科罰金，以佰元折算壹日。
    事      實
一、緣甲○○與乙○○原為夫妻關係，於民國八十七年十二月二十九日因感情不睦而
    離婚，甲○○於八十八年一月十八日凌晨某時許（起訴書誤載為十八日二十三時
    ），至台北市○○區○○街一一０巷八號三樓乙○○住處樓下，因欲上樓按門鈴
    而未果，詎甲○○竟基於毀損之故意，以俗稱「三秒膠」之膠水注入前開大樓之
    大門鑰匙孔及該三樓設於樓下之對講機按鈕，致令該屬大樓住戶全體共有使用之
    大門鑰匙孔，及該三樓設於樓下之對講機按鈕，因而不堪使用，足生損害於乙○
    ○及同棟之其他住戶。
二、案經被害人乙○○訴由臺灣板橋地方法院檢察署檢察官偵查起訴。
    理      由
一、訊據上訴人即被告甲○○固坦承有於八十八年一月十七日深夜及同年十八日凌晨
    前往上址先後二次按門鈴而無人應門等情不諱，惟矢口否認有何損壞大門鑰匙孔
    、對講機之按鈕之犯行，並辯稱：伊係要前往該址取回漏未搬走之電腦，然並未
    為任何破壞大門鑰匙孔、對講機按鈕之行為云云。
二、惟查：右開事實，業據告訴人乙○○於偵查、原審、本院審理中指訴綦詳，且提
    出修護收據一紙為證；並經證人即與乙○○同住之子林敬倫於偵查中證述：被告
    曾於八十八年一月十七日晚上及十八日凌晨先後二次前來住處按門鈴按得很急，
    伊很害怕不敢開門，並從對講機監視螢幕看見被告甲○○好像在破壞大門門鈴等
    情（見偵查卷第九頁背面）；另證人即任職於該處之職員王春蘭於偵查中亦證稱
    ：伊於十八日早上上班時大門鑰匙孔與對講機按鈕分別因被注入三秒膠而無法開
    啟及使用等情明確（見偵查卷第九頁）。足見告訴人乙○○之前開指述尚屬非虛
    ，被告甲○○既自承伊確於深夜及凌晨前往上址先後二次欲上樓按門鈴未果，則
    其憤而為上開犯行等情，應堪認定；況被告甲○○所辯要取回其所有之電腦，亦
    無急於利用深夜、凌晨間，前往該址取回電腦之必要，是被告甲○○否認有前揭
    損壞大門鑰匙孔及對講機按鈕之犯行，所辯尚屬事後卸責之詞，不足採信，本件
    事證明確，被告犯行應堪認定。
三、核被告甲○○所為，係犯刑法第三百五十四條之毀損器物罪。
四、原審據以論罪科刑固非無見，惟查被告甲○○除損壞大門鑰匙孔外，只損壞該三
    樓設於樓下之對講機按鈕，原判決事實認定損壞對講機，即有未洽，被告上訴意
    旨否認犯罪雖未足採，但原判決既有前揭可議之處，仍屬無可維持，應由本院將
    原判決撤銷改判。爰審酌被告犯罪之動機、目的、手段、所生危害及犯罪後之態
    度等一切情狀，量處拘役參拾日，並諭知如易科罰金以參佰元折算一日。
據上論斷，應依刑事訴訟法第三百六十九條第一項前段、第三百六十四條、第二百九
十九條第一項前段，刑法第三百五十四條、第四十一條，罰金罰鍰提高標準條例第一
條前段、第二條，判決如主文。
本案經檢察官吳國南到庭執行職務。
中    華    民    國    八十九    年       二       月      二十九     日
                            臺灣高等法院刑事第廿三庭
                                審判長法  官  劉  靜  嫻
                                      法  官  吳      燦
                                      法  官  王  炳  梁
右正本證明與原本無異。
不得上訴。
                                      書記官  潘  大  鵬
中    華    民    國    八十九    年        三      月        二        日
附錄：本案論罪科刑法條全文
刑法第三百五十四條：
毀棄、損壞前二條以外之他人之物，或致令不堪用，足以生損害於公眾或他人者，處
二年以下有期徒刑、拘役或五百元以下罰金。


司法院資訊處製作；財團法人民間司法改革基金會備份。
